【裁判字號】    98,台上,5081
【裁判日期】    980910
【裁判案由】    侵占等罪
【裁判全文】
最高法院刑事判決            九十八年度台上字第五０八一號
上  訴  人  甲○○
上列上訴人因侵占等罪案件，不服台灣高等法院中華民國九十八
年七月十四日第二審判決（九十八年度上訴字第一九八○號，起
訴案號：台灣桃園地方法院檢察署九十六年度偵字第七一六二號
），提起上訴，本院判決如下：
    主  文
上訴駁回。
    理  由
一、侵占公益款新台幣（下同）二十萬元部分
按刑事訴訟法第三百七十七條規定，上訴於第三審法院，非以判
決違背法令為理由，不得為之。是提起第三審上訴，應以原判決
違背法令為理由，係屬法定要件。如果上訴理由書狀並未依據卷
內訴訟資料，具體指摘原判決不適用何種法則或如何適用不當，
或所指摘原判決違法情事，顯與法律規定得為第三審上訴理由之
違法情形，不相適合時，均應認其上訴為違背法律上之程式，予
以駁回。本件原判決撤銷第一審關於侵占公益款二十萬元部分之
不當判決，改判仍論處上訴人甲○○意圖為自己不法之所有，而
侵占對於因公益所持有之物罪刑，已詳敘所憑之證據及認定之理
由，並對上訴人否認犯罪之辯詞，如何不足採信，均已依據卷內
資料詳予指駁說明，從形式上觀察，並無任何違背法令之處。查
上訴人原為桃園縣大溪鎮永福里里長，為支應該里抗爭興建垃圾
掩埋場活動之經費，陸續向該里里民募得約五十一萬元之公益款
，竟為使下任里長無法運用上開經費，挪用其中二十萬元以自己
名義捐贈予該鎮之「龍山寺」，縱「龍山寺」具公益性質，但應
以永福里里民名義捐贈，始為合法，其以自己名義捐贈，仍係易
持有為所有之侵占行為，原判決論以刑法第三百三十六條第一項
侵占對於因公益所持有之物罪。所為論斷無違經驗法則及論理法
則，亦無判決理由矛盾之違法。上訴意旨未依據卷證資料，具體
指摘原判決如何違背法令，置原判決之論敘於不顧，仍執陳詞，
再為事實上之爭辯，並對原審認事用法之職權行使，任意指摘，
難謂已符合首揭法定上訴要件，其此部分上訴違背法律上之程式
，應予駁回。
二、侵占公益款十萬元部分
查第三審上訴書狀，應敘述上訴之理由，其未敘述者，得於提起
上訴後十日內補提理由書於原審法院，已逾上述期間，而於第三
審法院未判決前仍未提出上訴理由書狀者，第三審法院應以判決
駁回之，刑事訴訟法第三百八十二條第一項、第三百九十五條後
段規定甚明。本件上訴人因侵占公益款十萬元部分，不服原審判
決，於民國九十八年七月二十四日提起上訴，並未敘述理由，迄
今逾期已久，於本院未判決前仍未提出，依上開規定，其上訴自
非合法，應予駁回。
據上論結，應依刑事訴訟法第三百九十五條，判決如主文。
中    華    民    國  九十八  年    九    月    十    日
                      最高法院刑事第十庭
                          審判長法官  花  滿  堂
                                法官  黃  正  興
                                法官  陳  東  誥
                                法官  林  錦  芳
                                法官  洪  昌  宏
      本件正本證明與原本無異
                                      書  記  官
中    華    民    國  九十八  年    九    月   十四   日
                                                      Ｑ


司法院資訊處製作；財團法人民間司法改革基金會備份。
